【裁判字號】    91,訴,3445
【裁判日期】    920306
【裁判案由】    偽造文書等
【裁判全文】
臺灣高雄地方法院刑事判決                        九十一年度訴字第三四四五號
    公  訴  人  臺灣高雄地方法院檢察署檢察官
    被      告  甲○○
右列被告因偽造文書等案件，經檢察官提起公訴（九十一年度偵字第二三一二０號）
，本院判決如左：
    主  文
本件公訴不受理。
    理  由
一、公訴意旨係以：被告甲○○曾在高雄市○○區○○路三四八號經營上員汽車行，
    從事中古車介紹買賣，有賭博、贓物等前科。意圖為自已不法之所有，於九十年
    九月二日某時，竊取被害人鍾金樑所有之車號Ｋ２－２１９８、車身號碼000
    0000號、引擎號碼４０８２Ａ００２８８Ａ號自小客車（竊盜部份另移送院
    方併案審理），得手後，將前開汽車之引擎拆下，在不詳處所，並將所竊得上述
    汽車車身號碼磨滅，再將另購得已他人合法報廢車牌肇事車之車身號碼：６０２
    ９４６Ａ號、引擎號碼：４Ｇ８２Ａ００５７５８號之引擎，以焊接或重新補漆
    鈑金等方式，將車身號碼偽造在所竊得之車號Ｋ２－２１９８號自小客車車體上
    ，並將竊得贓車之引擎置換成所購肇事車之引擎，而偽造足以表示上開車輛製造
    工廠及出廠時期、標誌之引擎號碼、車身號碼，足以生損害於公路主管機關之管
    理，及製造廠商之信譽；之後，並持以行使，於九十年九月十九日將上述遭偽造
    車身號碼之贓車，出售予以經營中古車買賣不知情之張榮燦，張榮燦並於翌日備
    齊此合法購得之車輛車籍資料，就該贓車所偽造之引擎號碼及車身號碼為主張，
    交由不知情之許冬妮持向高雄市監理處變更登記為許冬妮所有，足以生損害於公
    路監理機關對於車輛管理之正確性及中華汽車小客車製造廠商之信譽，並使失竊
    車輛之車主鍾金樑不易追回贓物。嗣張榮燦將該車停放於鳳山市○○路○段二二
    二號永鴻汽車商場前，經鍾金燦行經該處，發現該車未懸掛車牌，其外觀與其失
    竊之Ｋ２－２１９８號箱型自小客車相似，經下車確認該車（內部、外觀）等多
    處跡象顯現，而認定該車就是其所失竊之Ｋ２－２１９８號箱型自小客車，而報
    警處理，始發現上情而查獲因認被告涉有刑法第二百十六條、第二百二十條第一
    項、第二百十條行使偽造準私文書等罪嫌。
二、按已經提起公訴或自訴之案件，在同一法院重行起訴者，應諭知不受理之判決，
    並得不經言詞辯論為之，刑事訴訟法第三百零三條第二款、第三百零七條分別定
    有明文。
三、查本件被告甲○○前被訴明知螺絲起子及扳手均為客觀上足致人死傷之兇器，竟
    基於意圖為自己不法所有之概括犯意，自九十年十二月間起至九十一年七月三日
    止，連續在附表所示時地，利用其所有之螺絲起子及扳手等工具撬開車門，竊取
    如附表所示陳雅琦等人所有之汽車共八部，得手後將附表所示編號一、八號等二
    部汽車，分別在高雄縣岡山鎮○○路六一二之十九號租屋處，利用向他人收購之
    肇事車輛，以「借屍還魂」頂拼方式將竊得前開二部汽車之引擎號碼磨掉，再重
    新打造如附表所示備註欄之引擎號碼於贓車上，而偽造私文書，足生損害於監理
    單位對車籍資料管理之正確性及車主等人。陳勝煌與甲○○熟識多年，為位於高
    雄市楠梓區○○○路五十六號之「吉順汽車保養廠」之負責人，明知甲○○所開
    往其保養廠進行鈑金及烤漆之如附表所示編號一、六、七、八號等四部汽車，係
    來路不明之贓物，竟仍於九十一年六月間起，受甲○○之託，將上述汽車放在前
    開保養廠內而寄藏之。嗣於九十一年七月三日十二時二十五分許，為警在上揭保
    養廠內當場查獲如附表所示編號一、八號二部贓車後，循線又於高雄縣岡山鎮○
    ○路六一二之十九號地下室，扣得如附表所示編號二至七號等六部贓車、車牌二
    面及空氣壓縮機一台及噴漆槍、固定鉗、一字型螺絲起子、十字型螺絲起子、梅
    花扳手、開口扳手各一支等物，其所涉刑法第三百二十一條第一項第三款攜帶兇
    器竊盜罪及刑法第二百二十條、第二百十條偽造私文書等罪嫌，經檢察官於九十
    一年八月三十一日以九十一年度偵字第一四三０三號提起公訴，並於九十一年九
    月三日繫屬本院，現由本院以九十一年度訴字第二四七三號審理中，業經本院調
    取本院九十一年度訴字第二四七三號偽造文書等卷核閱屬實，該案因審理中尚未
    確定；而本件被告前開被訴之刑法第二百二十條、第二百十條偽造私文書等罪與
    上開起訴部份，手法相同，反覆為之，顯係基於概括犯意，為連續犯，屬裁判上
    一罪，公訴人於九十一年十一月八日，就與上開犯罪事實為法律上同一之案件，
    以九十一年度偵字第二三一三０號向本院重行起訴，於九十一年十二月五日始繫
    屬本院，揆諸前揭說明，爰不經言詞辯論，逕為諭知不受理之判決。
據上論結，應依刑事訴訟法第三百零三條第二款、第三百零七條，判決如主文。
中      華      民      國    九十二    年      三      月      六      日
                                    臺灣高雄地方法院刑事第一庭
                                        法  官    官信成
右正本證明與原本無異。
如不服本判決，應於送達後十日內，向本院提出上訴狀。
                                        書記官    黃意雯
中      華      民      國    九十二    年      三      月      十      日


司法院資訊處製作；財團法人民間司法改革基金會備份。
